【裁判字號】    96,交易,134
【裁判日期】    970508
【裁判案由】    過失傷害
【裁判全文】
臺灣宜蘭地方法院刑事判決             96年度交易字第134號
公  訴  人  臺灣宜蘭地方法院檢察署檢察官
被      告  乙○○
上列被告因過失傷害案件，經檢察官聲請簡易判決處刑（96年度
偵字第3233號），本院宜蘭簡易庭認不宜以簡易判決處刑，移送
本院適用通常訴訟程序審理，判決如下：
    主  文
乙○○犯過失傷害罪，處有期徒刑肆月，如易科罰金，以新臺幣
貳仟元折算壹日。減為有期徒刑貳月，如易科罰金，以新臺幣貳
仟元折算壹日。
    事  實
一、乙○○於民國96年4月5日清明節上午8時許，駕駛車牌號碼7
    218-KQ號自小貨車（即休旅車）沿宜蘭縣（下同）宜蘭市○○路○段由南往北方向行駛（往礁溪方向行駛），於同日上
    午9時許，行經人車眾多之宜蘭市○○路○段與南興街無號
    誌交岔路口時（南館市場附近），本應注意汽車行駛時，駕
    駛人應注意車前狀況，隨時採取必要之安全措施，而依當時
    情形，並無不能注意之情事，詎其於駛入上開交岔路口時，
    竟疏未注意車前狀況及隨時採取必要之安全措施，適甲○○○騎駛車牌號碼UXR-685號機車沿宜蘭市○○街由西往東方
    向行駛（往南館市場方向行駛），已先行進入前揭交岔路口
    ，並行駛至乙○○所駕7218-KQ號自小貨車行車方向前方，
    乙○○因而煞避不及，甫進入前述之交岔路口，其所駕7218
    -KQ號自小貨車車頭即正面撞擊甲○○○所騎UXR-685號機車
    右側車身，導致甲○○○人車倒地，並因而受有左脛骨骨折
    及左側髖臼後側骨折之傷害。乙○○肇事後，於有偵查權限
    之機關及公務員發覺其犯罪前，即向主動至警局向警員自承
    肇事並自願接受裁判。
二、案經甲○○○訴由宜蘭縣警察局宜蘭分局報請臺灣宜蘭地方
    法院檢察署檢察官偵查聲請簡易判決處刑，本院宜蘭簡易庭
    認不宜以簡易判決處刑，移送本院適用通常訴訟程序審理。
    理  由
壹、證據能力部分：
    按被告以外之人於審判外之言詞或書面陳述，除法律有規定
    者外，不得作為證據。又被告以外之人於審判外之陳述，雖
    不符前四條之規定，而經當事人於審判程序同意作為證據，
    法院審酌該言詞陳述或書面陳述作成時之情況，認為適當者
    ，亦得為證據。當事人、代理人或辯護人於法院調查證據時
    ，知有第159條第1項不得為證據之情形，而未於言詞辯論終
    結前聲明異議者，視為有前項之同意，刑事訴訟法第159條
    第1項、第159條之5分別定有明文。本件證人甲○○○、丙○○於警詢之陳述，雖均係被告以外之人於審判外之陳述，
    但檢察官及被告就上開警詢之陳述，已同意採為本案證據，
    依首揭規定，自有證據能力。另被告、檢察官於本院審理時
    對於下列所述之其他證據資料，均不爭執其證據能力，本院
    審酌該等證據資料作成時之狀況，並無不宜作為證據情事，
    依刑事訴訟法第159條之5第2項規定，自得作為證據。
貳、認定犯罪事實所憑之依據：
    訊據被告乙○○固坦承「96年4月5日上午9時許，我駕駛721
    8-KQ號自小貨車（即休旅車），沿宜蘭市○○路○段往礁溪
    方向行駛，於行經人車眾多之宜蘭市○○路○段與南興街交
    岔口時，我所駕自小貨車車右前輪曾卡住甲○○○所騎之機
    車，甲○○○當時倒在地上被機車壓住。我下車後扶起甲○○○，並打電話叫我弟弟來，由我弟弟駕駛7218-KQ號自小
    貨車載甲○○○去看醫生。96年4月5日車禍當天我就到民權
    派出所備案。」等事實不諱（見警卷第2頁，本院卷第16、9
    5頁），惟矢口否認有何過失傷害之犯行，辯稱「96年4月5
    日上午9時許，行經宜蘭市○○路○段與南興街交岔口時，
    因為當天是清明節，路上人很多，我跟著前車走，我太太坐
    在副駕駛座，忽然我太太說前面倒了一台機車，我就踩煞車
    ，正好車子的右前輪就抵住甲○○○倒在地上的機車後車輪
    。事實上並不是我撞倒甲○○○，可能是甲○○○自己跌倒
    的，如果是我撞到甲○○○，為何我的車子及甲○○○的機
    車都沒有傷痕。我並沒有向員警劉慶豐陳述受理各類案件紀
    錄表、員警工作記錄簿上所記載之內容。退步言之，縱然是
    我駕車撞倒甲○○○，惟我是行駛在台九線幹道上，甲○○○是行駛在支線道上，甲○○○應禮讓我的車子先行，我行
    經該路口有絕對的路權，是甲○○○侵害我的路權才肇致車
    禍發生，對於本件車禍之發生我沒有過失。」云云，惟查：
一、證人即告訴人甲○○○已迭於警訊、檢察官偵訊及本院審理
    時指訴「96年4月5日清明節早上9點多，我騎機車從宜蘭市
    農會旁邊有人賣麵的地方（即宜蘭市○○街）往南館市場行
    駛，於行經無號誌燈的宜蘭市○○路與南興街交岔路口處時
    發生車禍。當時要經過市場的人很多，我騎很慢正要經過路
    口時，有一台車子車頭中央撞到我的機車右側車身中間，我
    就往左倒，機車就壓在我身上，機車擋風鏡破掉，把手也歪
    掉。在我被撞之前，我的意識是清醒的，我是要去買東西。
    被撞倒地後，我的意識仍是清醒的，我有看見撞到我的汽車
    駕駛人下車來看我，就是在庭的被告，旁邊還有很多人來看
    我。不是我自己不小心跌倒，是被告撞我，我才倒地的。車
    禍發生之前時，被告是沿宜蘭市○○路由羅東往礁溪的方向
    行駛。」等情綦詳（見警卷第5至7頁，偵查卷第7頁，本院
    卷第64至69頁），核與證人即現場目擊者丙○○於警訊、檢
    察官偵訊及本院審理時證述「本件車禍發生時，我在現場，
    我是在宜蘭市農會、台灣銀行對面的南館市場路口邊賣水果
    ，我的攤位是放在宜蘭市○○路與南興街無號誌燈交岔路口
    附近的南興街上。96年4月5日清明節當天上午9點多，我看
    到一部汽車在宜蘭市○○路與南興街交岔口處撞到一台機車
    ，是汽車車頭撞到機車右側車身，機車被汽車撞倒在地面，
    機車是往汽車行走的方向前方傾倒，是倒在車子的前方中間
    ，機車車頭朝向南館市場方向，機車的駕駛人被機車壓在地
    上。汽車撞到人後還慢慢的往前開，我就上前去拍打車子的
    車窗，我告訴駕駛人他已經撞到人，駕駛人就下車，駕駛人
    就是在庭被告。被告下車後，就把機車駕駛人甲○○○牽到
    旁邊，當時甲○○○說她腳斷掉了沒有辦法站。後來被告上
    車把他的車子往後移，然後又下車把甲○○○的機車牽到旁
    邊，再上車要將他的車子開到路邊，當時我有喊車子不要移
    動，要等警察來，但是被告不聽，還是把車子移到路邊。甲○○○被撞倒之前，我沒有看到她的機車有搖搖晃晃的情形
    ，甲○○○確實是遭被告的車子撞擊而倒地，不是甲○○○
    自己跌倒的。案發當天在我賣水果的攤位確實可以看到中山
    路與南興街交叉口人車行走的情形，我確實是看到汽車車頭
    撞擊到機車車身，不是只有看到汽車壓在機車上。」之情節
    相符（見警卷第8至10頁，偵查卷第7頁，本院卷第58至63頁
    ），並有7218-KQ號自小貨車車籍查詢資料、UXR-685號機車
    車籍查詢資料各一件及UXR-685號機車相片六張、7218-KQ號
    自小貨車相片五張在卷可稽。
二、其次，被告於96年4月5日車禍發生當日下午1時40分許，至
    宜蘭分局民權派出所備案時，曾對受理員警劉慶豐表示「其
    駕駛自小貨車7218-KQ由中山路二段往北（往礁溪）方向直
    行，行經事故地點，因未注意由南興街往南館市場內（由西
    往東）方向直行之輕機UXR-685駕駛甲○○○，發生撞擊造
    成此事故，撞擊後該部輕機係往左側倒，何女無法站立」等
    語，員警劉慶豐遂將被告上開陳述內容如實記載於職務上所
    製作之受理各類案件紀錄表、員警工作記錄簿上，並交由被
    告確認後簽名、捺印，當時被告對於上開二份文件之內容並
    未表示異議，並沒有表示員警記載內容有誤之事實，業據證
    人即承辦員警劉慶豐於本院審理時證述明確（見本院卷第71
    至75頁），並有受理各類案件紀錄表、員警工作記錄簿上在
    卷可佐。
三、再者，告訴人甲○○○確實因本件交通事故而受有左脛骨骨
    折及左側髖臼後側骨折等傷害之事實，亦有員山榮民醫院診
    斷證明書附卷可佐。
四、至於被告雖辯稱「96年4月5日上午9時許，行經宜蘭市○○
    路○段與南興街交岔口時，因為當天是清明節，路上人很多
    ，我跟著前車走，我太太坐在副駕駛座，忽然我太太說前面
    倒了一台機車，我就踩煞車，正好車子的右前輪就抵住甲○○○倒在地上的機車後車輪。事實上並不是我撞倒甲○○○
    ，可能是甲○○○自己跌倒的，如果是我撞到甲○○○，為
    何我的車子及甲○○○的機車都沒有傷痕。」云云，然查：
（一）證人甲○○○、丙○○已迭於警訊、偵訊及本院審理時指
      證被告駕車撞擊甲○○○所騎之機車，導致甲○○○人車
      倒地受傷之事實。且經本院勘驗被告於審理時所提出本件
      車禍發生地點之路口監視器於車禍發生時間拍攝內容之光
      碟，其勘驗結果如下：
「1、光碟撥放時間0分08秒：有兩輛自小客車從正面車道行駛而
   來（車牌號碼均不清楚），左邊有機車經過。
2、光碟撥放時間0分18秒：有五輛車子經過，其中有三輛自小客
   車，後面有一輛箱型車，最後面為一台自小客車（車牌號碼
   均不清楚）。
3、光碟撥放時間0分37秒：有一台箱型車在馬路上迴轉（車牌號
   碼均不清楚）接著兩台自小客車經過，接著陸續有車經過。
4、光碟撥放時間1分10秒：畫面中出現一輛公車。
5、光碟撥放時間0分37秒到1分25秒：畫面中有許多人車依序行
   經監視器拍攝範圍內，行車速度不快。
6、光碟撥放時間1分25秒：有一台自小客車從畫面右側往左側插
   入行駛中的車輛，並往監視器的設置位置前行，後方車輛跟
   著在後方行駛。
6.1、光碟撥放時間1分37秒：有一部機車從畫面右側往畫面左側
   斜向駛入對向車道。
7、光碟撥放時間1分49秒：插入的自小客車往右側路邊靠，之後
   又往前行駛，後方車輛依序往前行駛。
8、光碟撥放時間1分52秒：原本排隊行駛中的車輛於畫面上方突
   有一台自小客車停止於路中央，前車繼續往前行。
8.1、光碟撥放時間1分25秒到1分52秒之間：從畫面上看到的人
   車都是依序往前行駛，一直到1分52秒該部自小客車停於路中
   央之間，畫面中並沒有自小客車與機車撞擊的畫面。
9、光碟撥放時間1分58秒：有一輛自小客車停在車道上，旁邊有
   人站立圍觀，自小客車車頭前方似遭地面上物品阻擋。該物
   品是否為機車，影像並不清楚。（被告稱該輛自小客車外型
   與我的車子一樣，但看不到車牌。）
10、光碟撥放時間2分0秒：行於路中自小客車對向車道，有一自
    小客車及紅色貨車依序經過。
11、光碟撥放時間2分03秒：該輛自小客車駕駛下車，往車頭方
    向行走觀看。
12、光碟撥放時間2分05秒：該輛自小客車繼續停在車道上，旁
    邊圍觀人群愈來愈多。
13、光碟撥放時間2分53秒：該輛自小客車繼續停在正面車道上
    ，右側有行人圍觀，人群動作不清楚，看不出來在作何動作
    。
14、光碟撥放時間2分53秒到4分50秒之間：自小客車繼續停在車
    道上，駕駛人仍然站在車頭前方，人群繼續圍觀在自小客車
    旁邊。
15、光碟撥放時間4分50秒：停於路中央自小客車駕駛人打開車
    門進入車內。
16、光碟撥放時間5分0秒：自小客車駕駛人前方的阻擋物品已經
    移開。
17、光碟撥放時間5分05秒：停在路中央的自小客車往前、往路
    邊行駛。
18、光碟撥放時間5分08秒：該部自小客車移到右側路邊停放。
19、光碟撥放時間5 分10秒：原本阻擋於路中央自小客車後方的
    車輛依序往前行駛。
20、光碟撥放時間5分12秒：原本停於路中自小客車後來移到右
    側路邊停放的車輛，消失於畫面中，畫面中出現一部公車。
   （畫面跳回一開始所播放1分10秒以後的畫面內容。）
21、光碟撥放時間5分12秒到5分20秒：畫面中有許多人車依序行
    經監視器拍攝範圍內。
22、光碟撥放時間5 分20秒：有一台自小客車從畫面右側往左側
    插入行駛中的車輛，並往監視器的設置位置前行，後方車輛
    跟著在後方行駛。
23、光碟撥放時間5分40秒：插入的自小客車往右側路邊靠，之
    後又往前行駛，後方車輛依序往前行駛。
23.1、光碟撥放時間5分36秒：有一部機車從畫面右側往畫面左
    側駛入斜向車道。
24、光碟撥放時間5分50秒：原本排隊行駛中的車輛於畫面上方
    突有一台自小客車停止於路中央，前車繼續往前行。
25、光碟撥放時間6分02秒：有一輛自小客車停在車道上，旁邊
    有人站立圍觀，自小客車車頭前方似遭地面上物品阻擋。該
    物品是否為機車，影像並不清楚。
26、光碟撥放時間6分05秒：該輛自小客車駕駛下車，往車頭方
    向行走觀看。
27、光碟撥放時間6分08秒：行於路中自小客車對向車道，有一
    自小客車及紅色貨車依序經過。
28、光碟撥放時間6分21秒：該輛自小客車繼續停在車道上，旁
    邊圍觀人群愈來愈多。
29、光碟撥放時間6分53秒：該輛自小客車繼續停在正面車道上
    ，右側有行人圍觀，人群動作不清楚，看不出來在作何動作
    。
30、光碟撥放時間6分53秒到9分37秒之間：該自小客車繼續停在
    路中央，駕駛人仍然站在車頭前方，人群在旁圍觀。
31、光碟撥放時間9分37秒：停於路中央自小客車駕駛人打開車
    門上車。
32、光碟撥放時間9分43秒：光碟錄影結束。
33、本光碟時間全程共9分43秒，監視畫面為兩側均有車輛停放
    之馬路，中間正面及對向車道均有來車輛來往。
34、法官諭知縮小畫面重新播放光碟。
35、光碟撥放時間2分40秒：有一台自小客車停於路中央（被告
    稱那輛自小客車是我的。）」
    是依上開勘驗結果可知，光碟內所見及勘驗筆錄上所指停於
    路中央之自小客車，即係被告所駕駛之自小貨車（即休旅車
    ），且於該監視器拍攝畫面中，在被告停車下車之前，並沒
    有拍攝到其他車輛撞擊到機車或機車自行倒地的畫面，則倘
    非被告駕車撞擊甲○○○之機車，甲○○○豈會無故人車倒
    地，擋住被告之去向。依此，益徵證人甲○○○、丙○○之
    證詞為可採，被告所辯「並不是我撞倒甲○○○，可能是甲○○○自己跌倒的。」云云，顯屬飾卸之詞，諉無足取。
（二）本件車禍發生後，被告即擅自移動現場，並未立即通知警
      方到車禍現場勘查採證，事後被告至警局備案後，當員警
      至車禍現場時，現場僅有甲○○○所騎之UXR-685號機車
      ，以致受理之員警並未對於被告所駕之7218-KQ號自小貨
      車進行勘查採證。而員警查看UXR-685號機車之結果，因
      機車老舊，已無法分辨哪些是本件車禍造成的痕跡等事實
      ，已據證人即員警劉慶豐於本院審理時證述明確（見本院
      卷第72、73頁），則7218-KQ號自小貨車、UXR-685號機車
      是否確實未因本件車禍而於車身上留下任何粗、細之擦撞
      痕跡，已無證據可佐。況且，被告於本院審理時已供承「
      （問：7218-KQ號自小貨車是否全新購買的？）是的。（
      問：7218-KQ號自小貨車車頭之前有無發生車禍或撞到其
      他東西？）沒有。（問：當時你領到7218-KQ號車牌，是
      直接將車牌裝上車頭，還是有把它弄彎？）我是直接裝上
      去，並沒有弄彎。」等語，然依警卷第20頁、本院卷第12
      頁所附之7218-KQ自小客車相片觀之，7218-KQ號自小貨車
      車頭之車牌有往車身方向彎曲之情形，則此一車牌彎曲之
      情形，自無法排除係因本件車禍所造成之可能。此外，本
      件車禍發生時間係在清明節當日，當時宜蘭市○○路○段
      與南興街交岔口人車眾多，被告及甲○○○行車速度均不
      快之事實，分據被告及證人甲○○○、丙○○供明在卷（
      見警卷第2、3、5頁，本院卷第9、16、59頁），並有上開
      光碟勘驗結果可佐，則在被告、甲○○○行車速度皆不快
      之情形，二車發生輕微撞擊導致甲○○○人車倒地後，於
      7218-KQ號自小貨車、UXR-685號機車上未發現明顯之撞擊
      痕跡，僅UXR-685號機車因倒地而造成擋風鏡破掉，把手
      歪掉，亦與事理相符。因此，被告所辯「如果是我撞到甲○○○，為何我的車子及甲○○○的機車都沒有傷痕。」
      云云，並不足採據，無從據以認定對其有利之事實。
（三）前揭受理各類案件紀錄表、員警工作記錄簿上所記載之內
      容，均係依照被告陳述內容為記載乙情，業經認定在前。
      且苟非被告確有陳述其上所記載之內容，與被告、告訴人
      素不相識之員警劉慶豐豈有主動虛捏故事，而於公文書上
      為不實登載之理？更何況，員警劉慶豐於記載完成後，確
      實已將上開受理各類案件紀錄表、員警工作記錄簿交予被
      告確認後簽名、捺印，苟其上所記載之內容與被告陳述之
      意旨不符，被告豈有未為異議，而逕自簽名、捺印之理？
      因此，被告所辯「伊並未向員警劉慶豐陳述受理各類案件
      紀錄表、員警工作記錄簿上所記載之內容」云云，顯係事
      後卸責諉過之詞，自不足取。
五、綜上所述，堪認本件車禍事故之發生，確實係因被告駕駛72
    18-KQ號自小貨車，於進入人車眾多之宜蘭市○○路○段與
    南興街無號誌交岔路口時（南館市場附近），疏未注意車前
    狀況及隨時採取必要之安全措施，以致甫進入交岔路口，即
    因煞避不及，而以車頭正面撞擊沿宜蘭市○○街由西往東方
    向行駛（往南館市場方向行駛），已先行進入前揭交岔路口
    ，並行駛至其行車方向前方之甲○○○所騎UXR-685號機車
    右側車身，致使甲○○○人車倒地，並因而受有左脛骨骨折
    及左側髖臼後側骨折之傷害。而按汽車行駛時，駕駛人應注
    意車前狀況及兩車併行之間隔，並隨時採取必要之安全措施
    ，道路交通安全規則第94條第3項定有明文，被告乙○○為
    已考領駕駛執照之駕駛人，對此實難諉稱不知，其駕車行經
    人車眾多且無號誌燈之宜蘭縣宜蘭市○○路與南興街交岔路
    口時，本應注意遵守上開規定，且依當時情形，並無不能注
    意之情事，被告竟疏未注意車前狀況及隨時採取必要之安全
    措施，即貿然駛入上開交岔路口，以致甫進入交岔路口，即
    因煞避不及而以車頭正面撞擊已先行進入前揭交岔路口，並
    行至其行車方向前方之甲○○○所騎機車，肇致本件車禍發
    生，被告之駕駛行為顯有過失，且其過失行為，復與被害人
    甲○○○之受傷間，具有相當因果關係。至於被告雖另辯稱
    「縱然係伊撞擊甲○○○，惟伊係行駛在幹線道之台九線上
    ，而甲○○○係行駛在支線道上，甲○○○應禮讓伊先行，
    伊行經該路口有絕對的路權，係甲○○○侵害伊之路權才肇
    致車禍發生，伊對於本件車禍之發生並無過失。」云云，然
    查，本件車禍發生地點之宜蘭市○○路○段與南興街係屬無
    號誌交岔路口，且車禍發生當時，當地人車眾多，被告、告
    訴人之車速均不快，當二車發生撞擊之前，甲○○○已先行
    騎駛UXR-685號機車進入前揭交岔路口，並行駛至被告所駕
    7218-KQ號自小貨車行車方向前方，被告甫進入交岔路口，
    即因煞避不及，其所駕自小貨車車頭即正面撞擊甲○○○所
    騎機車右側車身等事實，已認定在前。依此，足見確係甲○○○早先駛入上述交岔路口內，並已通過該交岔路口一半以
    上之距離（此亦可參見被告97年12月27日所提答辯狀上所繪
    之撞擊位置圖，見本院卷第9頁），已行至被告行車方向之
    正前方，則此時行駛於宜蘭市○○路○段（即台九省道上）
    ，尚未進入宜蘭市○○路○段與南興街交岔路口之被告自無
    所謂「幹道車優先通行」之路權可言。更何況，本件並無任
    何證據顯示告訴人甲○○○於行經宜蘭市○○路○段與南興
    街交岔路口時，有故意搶快不禮讓屬於幹道車之被告先行，
    自難謂告訴人甲○○○有何侵害被告路權之舉止。因此，被
    告空言以前揭情詞置辯，顯然無據，自不足採。從而，本件
    事證已臻明確，被告過失傷害之犯行，洵堪認定，應依法論
    科。
參、論罪科刑：
    核被告乙○○之所為，係犯刑法第284條第1項前段之過失傷
    害罪。被告肇事後，於有偵查權限之機關及公務員發覺其犯
    罪前即主動至警局自承肇事並自願接受裁判之事實，業據被
    告於本院審理時陳明在卷，並據證人即員警劉慶豐於本院審
    理時證述明確（見本院卷第71頁），並有受理各類案件紀錄
    表、員警工作記錄簿附卷可參，是被告已符自首之要件（按
    刑法第62條所謂自首，祇以犯人在犯罪未發覺之前，向該管
    公務員申告犯罪事實，而受裁判為已足。且於刑事訴訟制度
    上被告並無自證已罪之義務，因此，自首者於自首後，於審
    判中縱又為與自首時不相一致之陳述，甚至否認犯罪，仍不
    能動搖其自首效力。參見最高法院88年台上字第877號判決
    意旨。），爰依刑法第62條前段之規定減輕其刑。茲審酌被
    告之品行、智識程度、於行經人車眾多之無號誌交岔路口時
    ，竟疏未注意車前狀況及隨時採取必要之安全措施，即貿然
    駛入交岔路口內以致肇事，其過失程度之輕重、所生危害、
    犯罪後雖向警方自首為肇事者，惟於偵審中卻矢口否認犯行
    ，且迄未能與被害人達成民事和解，尚未賠償被害人損失之
    犯後態度及被害人所受傷勢程度等一切情狀，暨檢察官、被
    告、告訴人對於科刑範圍所表示之意見後，量處被告有期徒
    刑四月，如易科罰金，以新臺幣二千元折算一日，並依中華
    民國九十六年罪犯減刑條例第2條第1項第3款之規定，減為
    有期徒刑二月，如易科罰金，以新臺幣二千元折算一日，以
    示懲儆。
據上論斷，應依刑事訴訟法第452條、第284條之1、第299條第1
項前段，刑法第284條第1項前段、第62條前段、第41條第1項前
段，刑法施行法第1條之1，中華民國九十六年罪犯減刑條例第2
條第1項第3款、第7條，判決如主文。
本案經檢察官吳廣莉到庭執行職務。
中    華    民    國    97    年    5     月    8     日
                  刑事第三庭法  官  劉家祥
以上正本證明與原本無異。
如不服本判決應於收受本判決後10日內向本院提出上訴書狀，並
應敘述具體理由。若未敘述理由者，應於上訴期間屆滿後20日內
向本院補提理由書狀(均須按他造當事人之人數附繕本)。
                            書記官  劉謹翊
中    華    民    國    97    年    5     月    9     日
附錄本案論罪科刑法條全文：
中華民國刑法第284條第1項
（過失傷害罪）
因過失傷害人者，處 6 月以下有期徒刑、拘役或 5 百元以下罰
金，致重傷者，處1年以下有期徒刑、拘役或5百元以下罰金。
中華民國刑法施行法第1條之1
中華民國九十四年一月七日刑法修正施行後，刑法分則編所定罰
金之貨幣單位為新臺幣。
九十四年一月七日刑法修正時，刑法分則編未修正之條文定有罰
金者，自九十四年一月七日刑法修正施行後，就其所定數額提高
為三十倍。但七十二年六月二十六日至九十四年一月七日新增或
修正之條文，就其所定數額提高為三倍。
中華民國九十六年罪犯減刑條例第2條
犯罪在中華民國九十六年四月二十四日以前者，除本特例另有規
定外，依下列規定減刑:
一、死刑減為無期徒刑。
二、無期徒刑減為有期徒刑二十年。
三、有期徒刑、拘役或罰金，減為其刑期或金額二分之ㄧ。
緩刑或假釋中之人犯，於本條例施行之日起，視為已依前項規定
減其宣告刑，毋庸聲請裁定減刑。但經撤銷緩刑之宣告或假釋者
，仍應依本條例規定聲請裁定減刑。


司法院資訊處製作；財團法人民間司法改革基金會備份。
